【裁判字號】    99,易,1154
【裁判日期】    991130
【裁判案由】    竊盜
【裁判全文】
臺灣苗栗地方法院刑事判決              99年度易字第1154號
公  訴  人  臺灣苗栗地方法院檢察署檢察官
被      告  陳伊平
被      告  鄭永鴻
被      告  張清貴
上列被告等因竊盜案件，經檢察官提起公訴（99年度偵字第4360
號），本院判決如下：
    主  文
陳伊平犯刑法第三百二十一條第一項第三款、第四款之竊盜罪，
累犯，處有期徒刑柒月，扣案如附表編號一所示之物品沒收；又
犯刑法第三百二十一條第一項第二款、第三款、第四款之竊盜罪
，累犯，處有期徒刑柒月，扣案如附表編號一至七所示之物品沒
收；又犯刑法第三百二十一條第一項第三款、第四款之竊盜罪，
累犯，處有期徒刑柒月，扣案如附表編號一至七所示之物品沒收
。應執行有期徒刑壹年捌月，扣案如附表編號一至七所示之物品
沒收。
鄭永鴻犯刑法第三百二十一條第一項第三款、第四款之竊盜罪，
累犯，處有期徒刑柒月，扣案如附表編號一所示之物品沒收；又
犯刑法第三百二十一條第一項第二款、第三款、第四款之竊盜罪
，累犯，處有期徒刑柒月，扣案如附表編號一至七所示之物品沒
收；又犯刑法第三百二十一條第一項第三款、第四款之竊盜罪，
累犯，處有期徒刑柒月，扣案如附表編號一至七所示之物品沒收
。應執行有期徒刑壹年捌月，扣案如附表編號一至七所示之物品
沒收。
張清貴犯刑法第三百二十一條第一項第三款、第四款之竊盜罪，
處有期徒刑陸月，扣案如附表編號一所示之物品沒收；又犯刑法
第三百二十一條第一項第二款、第三款、第四款之竊盜罪，處有
期徒刑陸月，扣案如附表編號一至七所示之物品沒收；又犯刑法
第三百二十一條第一項第三款、第四款之竊盜罪，處有期徒刑陸
月，扣案如附表編號一至七所示之物品沒收。應執行有期徒刑壹
年貳月，扣案如附表編號一至七所示之物品沒收。
    犯罪事實及理由
一、犯罪事實：
    本件犯罪事實，除將起訴書犯罪事實欄一陳伊平的前案執行
    情形，更正為「經法院判處應執行有期徒刑5 年4 月確定，
    於民國97年2 月5 日縮短刑期假釋出獄，假釋期間付保護管
    束，於97年12月7 日保護期滿未經撤銷假釋視為執行完畢」
    等文字；犯罪（一）倒數第8 行「之鐵門撬開」等文字，補
    充記載為「之鐵門鎖頭撬開」等文字；並將犯罪事實欄（二
    ）第2 頁倒數第2 行「再共同意圖為自己不法之所有，持」
    等文字，更正為「復承前共同意圖為自己不法之所有之犯意
    ，接續」等文字外，其餘均引用檢察官起訴書之記載（如附
    件）。
二、證據論述：
    除增加被告陳伊平、鄭永鴻、張清貴於本院之自白及臺灣高
    等法院被告前案紀錄表1 份外，其餘亦引用檢察官起訴書之
    記載（如附件）。
三、論罪科刑：
    核被告陳伊平、鄭永鴻、張清貴3 人所為，就犯罪事實一(一)
    之竊取黃家秋所有之營業大貨車部分，均係犯刑法第321 條
    第1 項第3 款、第4 款之竊盜罪；犯罪事實一(一)之竊取鋼板
    23片部分，均係犯刑法第321 條第1 項第2 款、第3 款、第
    4 款之竊盜罪【起訴書犯罪事實欄一（一）已載明刑法第32
    1 條第1 項第2 款之構成要件，足見檢察官對此部分之加重
    竊盜犯行業已起訴，本院自得予以審酌。至證據並所犯法條
    欄未記載此法條，顯為漏載，附此敘明】；就犯罪事實欄一
    （二）部分，均係犯刑法第321 條第1 項第3 款、第4 款之
    竊盜罪。又被告3 人就上述3 次加重竊盜犯行，分別具有犯
    意聯絡與行為分擔，均應論以共同正犯。又按數行為於同時
    同地或密切接近之時地實施，侵害同一之法益，各行為之獨
    立性極為薄弱，依一般社會健全觀念，在時間差距上，難以
    強行分開，在刑法評價上，以視為數個舉動之接續施行，合
    為包括之一行為予以評價，較為合理，則屬接續犯，而為包
    括之一罪（最高法院86年台上字第3295號判例可資參照）。
    被告3 人於犯罪事實欄一（二）所示的同一時地，先後竊取
    自用大貨車、鋼板13片，顯係基於同一竊盜之犯意，為完成
    同一之竊盜目的，而於緊接之密接時間內接續為之，為接續
    犯，係實質上一罪，僅成立一個竊盜罪。又被告陳伊平、鄭
    永鴻2 人，分別有如犯罪事實欄所載之前科紀錄，此有臺灣
    高等法院被告前案紀錄表2 份在卷可憑，其等2 人受有期徒
    刑執行完畢後，5 年以內再故意犯本件有期徒刑以上之罪，
    均為累犯，均應依刑法第47條第1 項規定加重其刑。又被告
    3 人就上述3 次加重竊盜犯行，犯意個別，行為互殊，均應
    予以分論併罰。爰審酌被告3 人正值壯年，身強體健，卻不
    思以正途賺取財富，冀圖不勞而獲，為前述3 次加重竊盜犯
    行，實不足取。惟本院念及被告3 人均能坦承犯行，尚能知
    所悔悟，節省有限之司法資源，併參酌其等之生活狀況、品
    行、智識程度、犯罪之動機、目的、手段、所生損害、被告
    陳伊平、鄭永鴻均取得變賣贓物的款項、被告張清貴未分得
    變賣贓物的款項等一切情狀，及衡酌檢察官的具體求刑，分
    別量處如主文所示之刑，並分別定其等之應執行刑。末查，
    扣案如附表編號一所示的T 型扳手，係被告陳伊平所有供竊
    取前述2 部大貨車所使用，或預備竊盜使用；扣案如附表編
    號一至七所示的物品，係被告陳伊平所有供竊取前述23片鋼
    板、13片鋼板所使用，或預備竊盜使用，基於共犯責任共同
    之法理，均應依刑法第38條第1 項第2 款之規定沒收。
四、應適用之法條：
（一）刑事訴訟法第284 條之1 、第273 條之1 第1 項、第299
      條第1 項前段、第310 條之2 、第454 條第2 項。
（二）刑法第28條、第321 條第1 項第2 款、第3 款、第4 款、
      第47條第1 項、第51條第1 項第5 款、第38條第1 項第2
      款。
本案經檢察官林文中到庭執行職務。
中    華    民    國    99    年    11    月    30    日
                  刑事第一庭  法  官  呂曾達
以上正本證明與原本無異。
如不服本判決，應於判決送達後10日內向本院提出上訴狀（應抄
附繕本），其未敘述上訴理由者，應於上訴期間屆滿後20日內補
提理由書狀於本院，上訴於臺灣高等法院臺中分院。告訴人或被
害人如對於本判決不服者，應具備理由請求檢察官上訴，其上訴
期間之計算係以檢察官收受判決正本之日期為準。
                              書記官  劉容辰
中    華    民    國    99    年    11    月    30    日
附記論罪之法條全文：
刑法第321 條第1項第2款、第3款、第3款。
中華民國刑法第321條
（加重竊盜罪）
犯竊盜罪而有左列情形之一者，處 6 月以上、 5 年以下有期徒
刑：
一、於夜間侵入住宅或有人居住之建築物、船艦或隱匿其內而犯
    之者。
二、毀越門扇、牆垣或其他安全設備而犯之者。
三、攜帶兇器而犯之者。
四、結夥三人以上而犯之者。
五、乘火災、水災或其他災害之際而犯之者。
六、在車站或埠頭而犯之者。
附表：
編號一：T 字型扳手4 支。
編號二：望遠鏡3 台。
編號三：開口扳手2支
編號四：頭戴式照明燈1 個。
編號五：掛勾繩索1 組。
編號六：棉布手套1 包。
編號七：黑色手套7 雙。

司法院資訊處製作；財團法人民間司法改革基金會備份。
